

# MAXIME COULON

STAGE DÉVELOPPEUR WEB

29 MARS 2021 - 18 JUIN 2021 (3 MOIS MINIMUM À 6 MOIS MAXIMUM)

### **PROFIL**

Né le 29 octobre 1999, 21 ans.

Passionné d'informatique et des nouvelles technologies, je me spécialise dans le domaine du Web. Maîtrisant l'HTML / Css / Javascript / PHP. De plus je dispose aussi de quelques notions en SEO ainsi qu'en gestion de projet. (méthodes agiles). De plus lors de ma formation en BTS j'ai pu travailler sur des projet client lourd Windows form en C# et xaml.

Titulaire du permis de conduire B

# COMPÉTENCES

HTML CSS/SCSS	• • • •
Wordpress	• • • •
Javascript	• • • •
Php	• • • •
SQL	• • • •
Vue Js	• • • •
Laravel	• • • •
Prestashop	• • • •
React	• • • •

# COORDONNÉES

06 58 93 48 99

coulon.maxime@outlook.fr

10 bis rue Aurelienne. Parc Aurelia 06150 Cannes-La-Bocca

#### **EXPÉRIENCE PROFESSIONNELLE**

Agence Karma - Développeur Web

JANVIER 2019 - FEVRIER 2020

Intégration wordpress, adaptation sites version tablettes, mobiles.

Cellule S.I.G Fréius - Administrateur Base de données MAI 2019 - JUIN 2019

Requêtes sql pour alimenter les fonctionnalités d'une application métier

Honeywell - Technicien Réseau

**JANVIER 2017 - AVRIL 2017** 

configuration d'équipement réseaux (switch, routeurs, bornes Wifi cisco)

## **FORMATION**

IUT - Gap

SEPT 2020 - JUI 2021

Licence Mobilité - Internet et Web (M.I.W)

Lycée Antoine de Saint Exupéry - Saint Raphaël

SEPT 2018 - JUIN 2020

BTS Service Informatique aux Organisations (S.IO) options Solutions Logiciel et Application Métiers.

## LOISIRS

Technologie | Musique | Football | Badminton | Cinéma